Minutes et répertoires du notaire Nicolas LAISNÉ, 18 août 1729 - 19 novembre 1763 (étude XIV)
Archives nationales
- Minutes de Nicolas LAISNÉ, 18 août 1729 - décembre 1763; MC/ET/XIV/275 - MC/ET/XIV/381
  - Minutes. 1739, mai - 1739, août, mai 1739 - août 1739; MC/ET/XIV/304
    - Lheureux Denis, maître menuisier, rue de Bourbon § Mariage de .., 9 mai 1739; MC/ET/XIV/304
      contrat de mariage; Lheureux, Denis
    - BERRIER (Nicolas René) seigneur de Ravenoville § mariage avec Cath. Max. de SORT de FRIBOIS, 16 mai 1739; MC/ET/XIV/304
      contrat de mariage; Berrier, Nicolas René
    - Mignot (Antoine), marchand orfèvre joaillier, rue Greneta § Obligation .., 29 mai 1739; MC/ET/XIV/304
      obligation; Mignot, Antoine
    - HAZON (Claude Louis) Marchand Tapissier Rue des Fossés Saint-Marcel § Consentement .., 5 juin 1739; MC/ET/XIV/304
      Hazon, Claude Louis
    - NORTIER (Antoine) Maître sculpteur Rue de Cléry § Mariage de .., 14 juin 1739; MC/ET/XIV/304
      contrat de mariage; Nortier, Antoine
    - Nortier (Nicolas, orfèvre, rue de Cléry .., 14 juin 1739; MC/ET/XIV/304
      Nortier, Nicolas
    - BOURGEOIS (Denis Marin) Maître maçon entrepreneur de bâtiments Rue Saint-Etienne des grains § Devis et marche de maçonnerie passe par .., 1er juillet 1739; MC/ET/XIV/304
    - NORTIER (Antoine) Maître sculpteur Rue de Cléry § Constitution par .., 1er juillet 1739; MC/ET/XIV/304
      constitution de rente; Nortier, Antoine
    - PITON Maître brodeur Rue de la Lune § Vente de maison, 2 juillet 1739; MC/ET/XIV/304
      acte de vente
    - NORTIER (Antoine) Maître Sculpteur Rue de Cléry § Vente de maison à .., 2 juillet 1739; MC/ET/XIV/304
      acte de vente; Nortier, Antoine
    - Devis et marché des ouvrages de maçonnerie et autres à faire au château de Belesme près de Lagny, par Mr. Boulée, architecte juré expert., 4 juillet 1739; MC/ET/XIV/304
      Précisions sur les lieux: Belesme (Seine-et-Marne)--Château
      devis; marché; Boullée (M.)
    - BOURGEOIS (Denis Marin) Maître maçon entrepreneur des bâtiments Rue Saint-Etienne des 9 ans. § Devis et marché passe par .., 4 juillet 1739; MC/ET/XIV/304
    - MORIN (Charles) Maître maçon entrepreneur de bâtiments Rue Sainte-Avoye. § Compte quittance et rétrocession .., 4 juillet 1739; MC/ET/XIV/304
    - ALLON (André) Maître tireur d'or; Rue Saint-Denis § Mainlevée..., 31 juillet 1739; MC/ET/XIV/304
      Allon, André
    - MOLINIER Doreur Rue de la Monnaie § Vente d'une portier de maison par .., 6 août 1739; MC/ET/XIV/304
    - Mariage du fils de Robert Le Lorrain, sculpteur ordinaire du roi, demeurant rue de Nesles, auquel assiste son cousin Jean-Pierre Le Lorrain, graveur du roi., 6 janvier 1740; MC/ET/XIV/304
      contrat de mariage; Nesle (rue de); Le Lorrain, Jean Pierre; Le Lorrain, Robert; graveur; sculpteur
  - Minutes. 1739, septembre - 1739, décembre, septembre 1739 - décembre 1739; MC/ET/XIV/305
    - Mignot (Jacques Antoine), marchand orfèvre, rue D'Arnétal § Constitution passée par ..; 2 actes, 10 septembre 1739; MC/ET/XIV/305
      constitution de rente; Mignot, Jacques Antoine
    - CLÉRISSEAU (Charles Marcel) Maître batteur d'or. Rue Saint Denis § Substitution .., 3 octobre 1739; MC/ET/XIV/305
      Clérisseau, Charles Marcel
    - FILLIEUX (Nicolas) Maître Cartier papetier Rue Vieille du Temple § Inventaire après décès de .., 15 octobre 1739; MC/ET/XIV/305
      inventaire; Fillieux, Nicolas
    - ANDRUX (Philippe) Maître Cartier papetier Rue Vieille du Temple § Mariage de .., 30 novembre 1739; MC/ET/XIV/305
      contrat de mariage; Andrux, Philippe
    - GOYON (Antoine) Maître Cartier Papetier rue Saint-Louis au Marais § Mariage de la fille de .., 30 novembre 1739; MC/ET/XIV/305
      contrat de mariage; Goyon, Antoine
    - Inventaire après décès du marquis de Vervins. Estimation de tableaux par Claude Lallemand, maître peintre, de l'Académie de Saint-Luc et M. Chereville, maître peintre, de l'Académie de Saint-Luc, rue Guenegaud. Une pendule estimée par Pierre Badolet, horloger, enclos de l'Abbaye Saint-Germain., 9 décembre 1739; MC/ET/XIV/305
      [Bibliothèque].
      Autres dépouillement(s):
      Fichier Bibliothèques.
      inventaire; Badolet, Pierre; Lallemand, Claude; Chereville (M.); Vervins (M. de)
    - Loiseau (Etienne), maître menuisier, paroisse Saint-Merry § Notoriété .., 23 décembre 1739; MC/ET/XIV/305
      notoriété; Loiseau, Etienne
  - Minutes. 1740, janvier - 1740, avril, janvier 1740 - avril 1740; MC/ET/XIV/306
    - Lheureux Antoine Denis, maître menuisier, rue de Bourbon § Décharge respective .., 14 janvier 1740; MC/ET/XIV/306
      décharge; Lheureux, Antoine Denis
    - FONTAINE (Claude) Maître menuisier Rue de Clery § Notoriété .., 3 février 1740; MC/ET/XIV/306
      Fontaine, Claude
    - Mignot (Jacques Antoine), maître orfèvre, rue Greneta § Obligation et Convention .., 22 février 1740; MC/ET/XIV/306
      obligation; convention; Mignot, Jacques Antoine
    - Procuration donnée par Nicolas de Largillière, peintre ordinaire du roi, demeurant rue Geoffroy-Langevin., 4 mars 1740; MC/ET/XIV/306
      procuration; Geoffroy-l'Angevin (rue); Largillière, Nicolas de (1656-1746); peintre
    - Lemoine Michel, maître menuisier, rue Beaubourg § Bail à loyer, 6 mars 1740; MC/ET/XIV/306
      bail; Beaubourg (rue); Lemoine, Michel; menuisier
    - LABADIE (Jean) Maître Serrurier Rue Philippeaux § Constitution ..; 3 actes, 8 mars 1740; MC/ET/XIV/306
      constitution de rente; Labadie, Jean
    - RICHARD (Pierre - Louis) Architecte Rue Saint-Avoye § Quittance de remboursement, 16 avril 1740; MC/ET/XIV/306
      quittance; Richard, Pierre Louis
    - FILLIEUX (Nicolas) Maître Cartier Rue Vieille du Temple § Constitution viagère .., 21 avril 1740; MC/ET/XIV/306
      Fillieux, Nicolas
    - ANDRUX (Philippe) Maître Cartier rue Vieille du Temple § Constitution viagère, 21 avril 1770; MC/ET/XIV/306
      Andrux, Philippe
  - Minutes. 1740, mai - 1740, juin, mai 1740 - juin 1740; MC/ET/XIV/307
    - DELAGLISIÈRE (Colin) Horloger § Montre par ..; Inventaire après décès de GAULTIER (Jean Joseph), 24 mai 1740; MC/ET/XIV/307
      inventaire; Delaglisière, Colin
    - Quittance concernant François Albert Stiemart, peintre ordinaire du roi., 27 mai 1740; MC/ET/XIV/307
      quittance; Stiémart, François Albert (1680-1740); peintre
    - Notoriété aux dires de Claude Boullée, architecte juré, demeurant rue Montorgueil., 31 mai 1740; MC/ET/XIV/307
      notoriété; Montorgueil (rue); Boullée, Claude; architecte
    - ROUSSEL (Christophe) Marchand faïencier § Présent au mariage MARCHANT-DUBOIS, 21 juillet 1740; MC/ET/XIV/307
      contrat de mariage; Roussel, Christophe
  - Minutes. 1740, juillet - 1740, septembre, juillet 1740 - septembre 1740; MC/ET/XIV/308
    - Quittance et mainlevée concernant Pierre Louis Richard, architecte expert des bâtiments, demeurant rue Sainte-Avoye., 12 juillet 1740; MC/ET/XIV/308
      quittance; mainlevée; Sainte-Avoie (rue); Richard, Pierre Louis; architecte
    - DUBOIS (Pierre) Maître doreur Rue Greneta § Mariage de la fille de .., 21 juillet 1740; MC/ET/XIV/308
      contrat de mariage; Dubois, Pierre
    - MARCHANT (Jean François) Maître Emailleur; Rue du Moulay § Mariage de .., 21 juillet 1740; MC/ET/XIV/308
      contrat de mariage; Marchant, Jean François
    - DUBREVILLE (Antoine) émailleur § Present au mariage MARCHANT-DUBOIS, 21 juillet 1740; MC/ET/XIV/308
      contrat de mariage; Dubreville, Antoine
    - DUBOIS (Michel) émailleur § Présent au mariage Marchant Dubois, 21 juillet 1740; MC/ET/XIV/308
      contrat de mariage; Dubois, Michel
    - MARCHANT (Jean) Maître Evantailliste § Présent au mariage Marchant-Dubois, 21 juillet 1740; MC/ET/XIV/308
      contrat de mariage; Marchant, Jean
    - FENET (Michel) Marchand Faïencier. § Présent au mariage- MARCHANT-DUBOIS, 21 juillet 1740; MC/ET/XIV/308
      contrat de mariage; Fenet, Michel
    - LEGRIS (Pierre) Tapissier des prince de Rohan Hôtel de Soubise § Compte et quittance .., 27 juillet 1740; MC/ET/XIV/308
      quittance; Legris, Pierre
    - Devis et marché pour la construction et réédification d'une maison sise rue de Sèvres, appartenant à Louise Marguerite Morisse, avec des plans du sieur Gossenay., 11 août 1740; MC/ET/XIV/308
      devis; marché; Sèvres (rue de); Gossenay (M.); Morisse, Louise Marguerite
    - Devis et marché pour la reconstruction d'une maison sise rue de Sèvres concernant Denis Jossenet, architecte des bâtiments du roi (plans)., 11 août 1740; MC/ET/XIV/308
      Date de création de la notice: 2007
      devis; marché; Sèvres (rue de); Jossenet, Denis; architecte
    - LA MARRE (Jean) Maître maçon entrepreneur; Rue de Pierre § Quittance .., 13 août 1740; MC/ET/XIV/308
      quittance; La Marre, Jean
    - VILLERS (Eustache Robert) Architecte Rue du Temple § Inventaire après décès de DESPLANQUE (M. Anne), 20 septembre 1740; MC/ET/XIV/308
      inventaire; Villers, Eustache Robert
    - PELLETIER Horloger Pendule à l'antique par .. § Inventaire après décès de DESPLANQUE (Marie Anne), 20 septembre 1740; MC/ET/XIV/308
  - Minutes. 1740, octobre - 1740, décembre, octobre 1740 - décembre 1740; MC/ET/XIV/309
    - MONSELLET (Guillaume) Marchand Tapissier Rue Saint-Merry § Quittance et Mainlevée .., 5 octobre 1740; MC/ET/XIV/309
      quittance; Monsellet, Guillaume
    - DELORME Horloger § Pendule par ..; Inventaire après décès de TOURTON, 5 novembre 1740; MC/ET/XIV/309
    - BOULANGÉ (Jean) Maître menuisier - Rue du Temple § mise en apprentissage chez .., 21 décembre 1740; MC/ET/XIV/309
      contrat d'apprentissage; Boulangé, Jean
    - Menuisier (apprentissage de) § Mise en .. de Toulet (Pierre), âgé de 16 ans, pour 4 ans chez Boulenge (Jean), qui le nourrit, couche, chauffe, blanchit, moyennant 50 livres., 21 décembre 1740; MC/ET/XIV/309
      contrat d'apprentissage; Toulet, Pierre; Boulenge, Jean
    - BOURGEOIS (Denis Marin) Maître maçon entrepreneur de bâtiments Rue Saint Etienne des grès § quittance, 22 décembre 1740; MC/ET/XIV/309
    - Delaunay (Pierre), maître peintre de l'Académie de Saint-Luc § Quittance de remboursement, 22 décembre 1740; MC/ET/XIV/309
      quittance; Delaunay, Pierre
    - Dutour (Nicolas Simon), maître peintre, rue de la Tixanderie § Quittance de remboursement, 22 décembre 1740; MC/ET/XIV/309
      quittance; indemnité; Dutour, Nicolas Simon
  - Minutes. 1741, janvier - 1741, mars, janvier 1741 - mars 1741; MC/ET/XIV/310
    - Sebire (Joseph) maître Serrurier en carrosses; Enclos du Temple § bail d'une grande boutique à .., 13 janvier 1741; MC/ET/XIV/310
      bail; Sebire, Joseph
    - Société entre Sébastien Antoine Slodtz, sculpteur du roi et dessinateur des Menus plaisirs, demeurant dans la cour du Louvre, Paul Ambroise Slodtz, sculpteur du roi, demeurant au Vieux Louvre, et consorts, orfèvres, pour jouir ensemble d'un jardin et des lieux dépendants d'une maison sise Grande rue du faubourg Saint-Denis, dont a été fait bail., 19 janvier 1741; MC/ET/XIV/310
      acte de société; Faubourg-Saint-Denis (rue du); Louvre (palais du); Louvre (palais du); Slodtz, Antoine Sébastien (1695-1754); Slodtz, Paul Ambroise (1702-1758); dessinateur; orfèvre; sculpteur
    - Vandine (Nicolas Félix), marchand orfèvre, quai des Orfèvres § Société de bail, 19 janvier 1741; MC/ET/XIV/310
      acte de société; Vandine, Nicolas Félix
    - Vandine (Baltazar Philippe), marchand orfèvre, quai des Orfèvres § Société de bail, 19 janvier 1741; MC/ET/XIV/310
      bail; Vandine, Baltazar Philippe
    - Thibaron (Jean), marchand orfèvre, sur le Pont au Change § Société de bail, 19 janvier 1741; MC/ET/XIV/310
      bail; Thibaron, Jean
    - Pollet (Etienne), marchand orfèvre, sur le Pont au Change § Société de bail, 19 janvier 1741; MC/ET/XIV/310
      bail; Pollet, Etienne
    - Jacob (Guillaume), marchand orfèvre, rue de Gesvres § Société de bail, 19 janvier 1741; MC/ET/XIV/310
      acte de société; Jacob, Guillaume
    - Imbert (Théodore), marchand orfèvre, sur le Pont au Change § Société de bail, 19 janvier 1741; MC/ET/XIV/310
      bail; Imbert, Théodore
    - Delens (Jean-Baptiste), marchand orfèvre, sur le Pont-au-Change § Société de bail, 19 janvier 1741; MC/ET/XIV/310
      bail; Delens, Jean-Baptiste
    - Jarry (Richard), marchand orfèvre, quai des Orfèvres § Société de bail, 19 janvier 1741; MC/ET/XIV/310
      acte de société; Jarry, Richard
    - Leriche (René), marchand orfèvre, quai des Morfondus § Société de bail, 19 janvier 1741; MC/ET/XIV/310
      acte de société; Leriche, René
    - Louvet de Villiers (Louis), marchand orfèvre, rue des Mauvais Garçons § Société de bail, 19 janvier 1741; MC/ET/XIV/310
      acte de société; Louvet de Villiers, Louis
    - Berrier (Mathieu), ancien marchand orfèvre, rue Aubry-le-Boucher § Société de bail, 19 janvier 1741; MC/ET/XIV/310
      bail; Berrier, Mathieu
    - Bocher (Daniel), marchand orfèvre, rue Saint-Louis § Société de bail, 19 janvier 1741; MC/ET/XIV/310
      bail; Bocher, Daniel
    - Bail à loyer à Paul Ambroise Slodtz, sculpteur du roi, demeurant au Vieux Louvre, des lieux dépendant d'une maison sise Grande rue du faubourg-Saint-Denis., 19 janvier 1741; MC/ET/XIV/310
      bail; Faubourg-Saint-Denis (rue du); Louvre (palais du); Slodtz, Paul Ambroise (1702-1758); sculpteur
    - Lapierre (Thomas) menuisier à Marly § Inventaire après décès de Marguerite Bain, fille majeure, 21 janvier 1741; MC/ET/XIV/310
      inventaire; Lapierre, Thomas
    - Lapierre (Thomas) fils menuisier rue Saint Jacques § Inventaire après décès de Marguerite Bain, fille majeure, 21 janvier 1741; MC/ET/XIV/310
    - Legris (Pierre) marchand tapissier à P. et de M. le prince de Rohan Hôtel de Soubise § Ratification et compte par la veuve de .., 25 janvier 1741; MC/ET/XIV/310
    - Legris (Pierre) marchand tapissier à P. et du prince de Rohan Hôtel Soubise § transport de rente à la veuve de .., 1er février 1741; MC/ET/XIV/310
      transport de droits; Legris, Pierre
    - Gervais (Nicolas) marchand tapissier à Paris § Mariage du fils de feu .., 5 février 1741; MC/ET/XIV/310
      contrat de mariage; Gervais, Nicolas
    - Gervais (Nicolas Thomas) marchand tapissier Sous les Piliers de la Tonnellerie § Mariage de .., 5 février 1741; MC/ET/XIV/310
      contrat de mariage; Gervais, Nicolas Thomas
    - Morisse (Luc) marchand joaillier rue de Sevres § Mariage de la fille de feu .., 10 février 1741; MC/ET/XIV/310
      contrat de mariage; Morisse, Luc
    - Lamar (Jean Léger) maître maçon, entrepreneur de bâtiments rue de Sevres § Mariage de .., 10 février 1741; MC/ET/XIV/310
      contrat de mariage; Lamar, Jean Léger
    - Colinet (Jean Baptiste) maître maçon, entrepreneur de bâtiments rue des Barres § Partage, 21 février 1741; MC/ET/XIV/310
      partage; Colinet, Jean Baptiste
    - Colinet (Jean Baptiste) maître maçon, entrepreneur de bâtiments rue des Barres § Bail à .., 26 février 1741; MC/ET/XIV/310
      bail; Colinet, Jean Baptiste
    - Lamar (Jean) maître maçon, entrepreneur de bâtiments; rue de Sevres § quittance d'ouvrier, 21 mars 1741; MC/ET/XIV/310
      quittance; Lamar, Jean
    - Juhen (Jean Philibert) maître serrurier rue des Canettes § quittance d'ouvrier, 21 mars 1741; MC/ET/XIV/310
      quittance; Juhen, Jean Philibert
    - Le foulon (sieur) maître maçon rue Geoffroy Langevin § dépôt de deniers, 29 mars 1741; MC/ET/XIV/310
      Le Foulon, M.
  - Minutes. 1741, avril - 1741, juillet, avril 1741 - juillet 1741; MC/ET/XIV/311
    - Crochard (Pierre), maître peintre, rue Vieille du Temple § Bail à loyer à .., 26 avril 1741; MC/ET/XIV/311
      bail; Crochard, Pierre
    - Huyon (Philippe) maître fondeur rue Aumaire § Substitution, 7 mai 1741; MC/ET/XIV/311
      Huyon, Philippe
    - LILLE (Habitants de) § Dépôt de pièces., 10 mai 1741; MC/ET/XIV/311
      Lille, Habitants de
    - Raime (Michel Arnaut) écuyer à Paris rue Sainte-Avoye § dépose des pièces concernant Lille, habitants de Michel Arnaut Raime, 10 mai 1741; MC/ET/XIV/311
      Raime, Michel Arnaut
    - Duché (René) maître faïencier grande rue du fg. Saint Antoine § Mariage du fils de .., 17 juillet 1741; MC/ET/XIV/311
      contrat de mariage; Duché, René
    - Duché (René) maître faïencier grande rue du fg. Saint-Antoine § Mariage de .., 17 juillet 1741; MC/ET/XIV/311
  - Minutes. 1741, août - 1741, décembre, août 1741 - décembre 1741; MC/ET/XIV/312
    - Pauly (André) entrepreneur de bâtiments du Roi à Fontainebleau § décharge d'une grosse de contrat, 17 août 1741; MC/ET/XIV/312
      Pauly, André
    - Grandeuil (Claude) menuisier rue Charlot § abandonnement de meubles et décharge, 3 septembre 1741; MC/ET/XIV/312
      Grandeuil, Claude
    - Crettez (Jacques) Serrurier à Fontenay s/Bois § constitution, 24 septembre 1741; MC/ET/XIV/312
      constitution de rente; Crettez, Jacques
    - Bourbon (Gaspard) maître maçon rue du Croissant § Quittances, 5 octobre 1741; MC/ET/XIV/312
      quittance; Bourbon, Gaspard
    - Bail à loyer par Nicolas de Largillière, peintre ordinaire du roi, recteur chancelier et garde des sceaux de l'Académie royale., 28 octobre 1741; MC/ET/XIV/312
      bail; Largillière, Nicolas de (1656-1746); directeur d'établissement d'enseignement; peintre
    - Bail à loyer par Nicolas de Largillière, peintre ordinaire du roi, recteur, chancelier, garde des sceaux de l'Académie royale de peinture et sculpture, demeurant rue Geoffroy-Langevin, paroisse Saint-Merry, pour 9 ans, à François-Octavien Souchet de Bisseaux, écuyer, intéressé dans les fermes du roi, et Rose Cormier, sa femme, demeurant rue Thibaut, paroisse Saint-Germain-l'Auxerrois, de la partie de la maison dans laquelle demeure ledit Largillière., 28 octobre 1741; MC/ET/XIV/312
      Loge de portier, salle à manger, cuisine, garde-manger, écuries, deux remises, chambre à coucher pour domestiques au-dessus des écuries, caves, trois chambres à cheminées au troisième étage, ayant vue sur la cour avec grand grenier au-dessus et trois pièces au premier appartement en aile avec la terrasse, moyennant le loyer annuel de 2000 livres.
      bail; Geoffroy-l'Angevin (rue); Saint-Germain-l'Auxerrois (paroisse); Largillière, Nicolas de (1656-1746); Souchet de Bisseaux, François Octavien (1697-17..); Cormier, Rose; peintre; directeur d'établissement d'enseignement; administrateur
    - Hazon (Claude Louis) maître tapissier Cloître Saint-Marcel § Mainlevée, 2 novembre 1741; MC/ET/XIV/312
    - Tifaine (Louis) maître tapissier rue Bourg Tibourg § renonciation, 7 novembre 1741; MC/ET/XIV/312
      Tifaine, Louis
  - Minutes. 1742, janvier - 1742, avril, janvier 1742 - avril 1742; MC/ET/XIV/313
    - Ponée de la Neuville (Albert), marchand orfèvre, rue d'Orléans § Procuration à sa femme par .., 2 janvier 1742; MC/ET/XIV/313
      procuration; Ponée de la Neuville, Albert
    - Pardon (Pierre) entrepreneur de bâtiments du Roi à Marly § Transaction et partage de la succession de .., 9 janvier 1742; MC/ET/XIV/313
      partage; accord; Pardon, Pierre
    - Barroy (Bonaventure) maître Sculpteur rue des Vertus § constitution, 1er février 1742; MC/ET/XIV/313
      constitution de rente; Barroy, Bonaventure
    - Deville (Pierre Baltasard), dessinateur, rue du Petit Mises § Délégation et quittances, 13 février 1742; MC/ET/XIV/313
      procuration; quittance; Deville, Pierre Baltasard
    - Cochois (Sieur) architecte expert à Paris § Visite des travaux quittance d'ouvrages, 12 mars 1742; MC/ET/XIV/313
      quittance; Cochois, M.
    - Dever (Claude) maître serrurier rue du Chaume § quittance d'ouvrages, 12 mars 1742; MC/ET/XIV/313
      quittance; Dever, Claude
    - Bourbon (Gaspard) maître maçon rue du Croissant § Quittance d'ouvrages, 12 mars 1742; MC/ET/XIV/313
    - Cochois (Richard) architecte expert bourgeois de Paris § Quittance d'ouvriers, suivant le procès-verbal de .., 14 mars 1742; MC/ET/XIV/313
      quittance; Cochois, Richard
    - Josse (Nicolas) serrurier du garde-meuble du Roi à Paris § procuration des héritiers de..., 7 avril 1742; MC/ET/XIV/313
      procuration; Josse, Nicolas
    - Mollin (Charles) marchand tapissier rue Ticquetonne § Constitution, 7 avril 1742; MC/ET/XIV/313
      constitution de rente; Mollin, Charles
    - Aubry (René) maître menuisier; rue Aubry le Boucher § Compte et décharge, 10 avril 1742; MC/ET/XIV/313
      Aubry, René
  - Minutes. 1742, mai - 1742, juillet, mai 1742 - juillet 1742; MC/ET/XIV/314
    - Cochois (Jacques Richard) architecte expert bourgeois de P. rue Saint Denis § Obligation, 1er mai 1742; MC/ET/XIV/314
      obligation; Cochois, Jacques Richard
    - Devis et marché des ouvrages de maçonnerie, charpenterie etc ;; à faire dans une maison sise rue de la Verrerie, appartenant à Mr. Larcher, suivant les plans et élévations dressés par Mr. Beausire le jeune, architecte du roi et de son académie (plans joints)., 6 mai 1742; MC/ET/XIV/314
      devis; marché; Verrerie (rue de la); Beausire, Jean-Baptiste Augustin (1692-17..); Larcher (M.); architecte; architecte
    - Roger (Claude) maître serrurier rue de la Mortellerie § devis et marché, 6 mai 1742; MC/ET/XIV/314
      devis; marché; Roger, Claude
    - Goubelly (Claude) maître maçon; rue Montorgueil § Devis et marché, 6 mai 1742; MC/ET/XIV/314
      devis; marché; Goubelly, Claude
    - Bouchon (Jean Joseph) maître menuisier rue des Nonnaindières § devis et marché, 6 mai 1742; MC/ET/XIV/314
      devis; marché; Bouchon, Jean Joseph
    - Morin (Charles) maître maçon entrepreneur de bâtiments rue Sainte-Avoye § Mariage de la fille de .., 20 mai 1742; MC/ET/XIV/314
      contrat de mariage; Morin, Charles
    - Mollin (Charles) rue Ticquetonne marchand tapissier § quittances, 22 mai 1742; MC/ET/XIV/314
      quittance; Mollin, Charles
    - Bail à loyer à Louis Maurisan, sculpteur et entrepreneur des bâtiments du roi, demeurant Grande rue du Faubourg-Saint-Denis., 11 juin 1742; MC/ET/XIV/314
      bail; Faubourg-Saint-Denis (rue du); Maurisan, Louis; chef d'entreprise; sculpteur
    - Courtin (Germain) maître serrurier rue Geoffroy Langevin § apprentissage, 19 juin 1742; MC/ET/XIV/314
      contrat d'apprentissage; Courtin, Germain
    - Serrurier (apprentissage) § Contrat pour 5 ans, entre Claude Bery, voiturier, et Germain Courtin, maître serrurier, au profit de Jacques Boulanger, âgé de 15 ans. Nourri, logé, blanchi. Moyennant 120 l., 19 juin 1742; MC/ET/XIV/314
    - Charmoulu (Nicolas) maître menuisier rue Beaubourg § partage d'une partie de rente, 30 juin 1742; MC/ET/XIV/314
      partage; Charmoulu, Nicolas
    - Labadie (Jean) maître serrurier rue Philippeaux § alloué, 29 juillet 1742; MC/ET/XIV/314
      Labadie, Jean
    - Serrurier (apprentissage) § Contrat pour 2 ans, entre Madeleine Morel, et Jean Labadie, maître serrurier, au profit de Joseph Peletier, âgé de 13 ans, fils de M. Morel. Nourri, logé. Sa mère le blanchira. Moyennant 200 l., 29 juillet 1742; MC/ET/XIV/314
  - Minutes. 1742, août - 1742, décembre, août 1742 - décembre 1742; MC/ET/XIV/315
    - Colinet (Jean Baptiste) maître maçon, entrepreneur de bâtiments rue des Barres § Inventaire après décès de .., 2 août 1742; MC/ET/XIV/315
      inventaire; Colinet, Jean Baptiste
    - Aubry (René) maître menuisier; marché aux Poirées § décharge et procuration, 29 août 1742; MC/ET/XIV/315
      procuration; Aubry, René
    - Canteloup (Louis) maçon à Evreux § Convention, 6 septembre 1742; MC/ET/XIV/315
      Canteloup, Louis
    - Morin (Charles) maître maçon entrepreneur de bâtiments rue Sainte-Avoye § Inventaire après décès de P. Robin, maître Charon, 12 septembre 1742; MC/ET/XIV/315
      inventaire; Morin, Charles
    - Obligation de Robert Martin, peintre vernisseur du roi, demeurant Grande rue du Faubourg-Saint-Denis., 2 octobre 1742; MC/ET/XIV/315
      obligation; Faubourg-Saint-Denis (rue du); Martin, Robert; peintre; ébéniste
    - Hazon (Claude Louis) marchand tapissier Cloître Saint Marcel § procuration, 27 octobre 1742; MC/ET/XIV/315